臺灣高等法院交通事件裁定　　　　　　100年度交抗字第653號
抗　告　人
即受處分人　邱正佑
上列抗告人即受處分人因違反道路交通管理處罰條例案件，不服
臺灣士林地方法院中華民國100 年5 月10日所為裁定（100 年度
交聲字第399 、400 號），提起抗告，本院裁定如下：
    主  文
抗告駁回。
    理  由
一、抗告意旨略以：警員提供之模糊影像，不足以證明抗告人即
    受處分人邱正佑（簡稱抗告人）有遇警攔截逃逸之事實；原
    裁定缺乏明確之佐證，不應當維持；在沒有明確事證之情況
    下，不可以對抗告人有負面之認定云云。
二、按汽車（包括機器腳踏車）駕駛人，行經有燈光號誌管制之
    交岔路口闖紅燈者，處新臺幣（下同）1,800元以上5,400元
    以下罰鍰，並記違規點數3 點；汽車駕駛人，駕駛汽車有違
    反道路交通管理處罰條例之行為，經交通勤務警察或依法令
    執行交通稽查任務人員制止時，不聽制止或拒絕停車接受稽
    查而逃逸者，除按各該條規定處罰外，處3,000元以上6,000
    元以下罰鍰，並記違規點數1點，道路交通管理處罰條例第3
    條第8 款、第53條第1項、第60條第1項及第63條第1項第1款
    、第3 款分別定有明文。次按汽車駕駛人之行為有下列情形
    之一，當場不能或不宜攔截製單舉發者，得逕行舉發：一、
    闖紅燈或平交道。…四、不服指揮稽查而逃逸，或聞消防車
    、救護車、警備車、工程救險車之警號不立即避讓。第1 項
    逕行舉發，應記明車輛牌照號碼、車型等可資辨明之資料，
    以汽車所有人為被通知人製單舉發；道路交通管理處罰條例
    之處罰，受舉發違反道路交通管理事件之受處罰人，認為受
    舉發之違規行為應歸責他人者，應於舉發違反道路交通管理
    事件通知單應到案日期前，檢附相關證據及應歸責人相關證
    明文件，向處罰機關告知應歸責人，處罰機關應即另行通知
    應歸責人到案依法處理。逾期未依規定辦理者，仍依道路交
    通管理處罰條例各該違反條款規定處罰。道路交通管理處罰
    條例第7 條之2 第1 項第1 款、第4 款、第4 項及第85條第
    1 項亦定有明文。
三、經查：
  (一)本件抗告人於民國100年1月21日18時45分許，騎乘其所有車
    牌號碼CJG-232 號重型機車，行經新北市淡水區○○○路○
    段3 巷口處，有「闖紅燈」及「駕駛違規經警方攔停不停而
    逃逸」之違規行為等情，業據證人即舉發本件違規之新北市
    政府警察局淡水分局交通分隊員警吳承原於原審到庭具結證
    稱：在100 年1 月21日大約18時45分左右，當時我跟另外一
    位員警黃宗昇在值勤，我們是機車巡邏，到中正東路42巷前
    （由淡水往台北方向）停等紅燈，看見對向（往淡水方向）
    前二個路口即中正東路1 段3 巷口一輛機車闖紅燈，因為當
    時剛變燈，所以我們沒有直接做攔查的動作，但是當這輛機
    車行駛至我們所停的42巷口時，他還是闖紅燈過去，於是我
    們鳴機車警報器直接迴轉追緝，追至中正東路與學府路前時
    ，因當時中正東路與學府路也剛好是紅燈，所以他是停等的
    狀態，當時警員黃宗昇的車及抗告人的車都在我騎的機車前
    面，我們另外一位同事黃宗昇當時拍抗告人的右肩，要抗告
    人熄火停車停在旁邊接受稽查時，當時他有轉頭看警員黃宗
    昇，但是沒有回話就加速逃逸，機車騎士見狀就加速往前方
    逃逸，我們沿線追到中山路的一信陸橋，因為該機車執意不
    停，於是我們記下車號CJG-232 號，比雅久深藍色，普通重
    型機車，並記下騎士特徵之後就沒有追了；當時因為車流量
    很大，而且該部機車在中山路與原德路口前有與一輛汽車發
    生一些小擦撞，但是沒有倒地還是繼續往前騎，考量再繼續
    追下去可能會造成危險，所以就沒有追；對於當時違規人所
    騎機車車號我確認無誤，因為我從他違規地點到一信陸橋這
    段路程，有1 公里遠，我們一直騎車追在後面，我都有看到
    就是CJG -232號的機車無誤，而且當我們返回分隊查詢這輛
    機車的資料，這輛機車設籍在淡水區○○路113 號，因為在
    我們轄區之內，我們查明後又到該處去訪查有看到這部機車
    就停在現場，就和我們看到的違規的機車是同一台，我們就
    有當場拍照（庭呈拍照片4 張）；因為我是第一個發現的這
    輛車違規的人，也是我追到最後，因為當時的車流量很大，
    黃宗昇追到一半以後就沒有繼續追了，是我一直追到中山路
    與一信陸橋，所以是由我開單舉發；事後我們有從路口的監
    視系統擷取相關畫面，在庭呈照片共有4 張，編號3 、4 中
    山路與清水街口（是菜市場那邊）有拍到我們在追攔的過程
    ，編號3 就是抗告人，編號4 就是我等語（見原審卷第19至
    21頁），並有證人當庭提出之照片可證（見原審卷第24至27
    頁），核與證人之證詞相符，另有新北市政府警察局100 年
    1 月24日北警交字第C00000000 號、第C00000000 號舉發違
    反道路交通管理事件通知單2 紙附卷可稽（見原審卷第4 頁
    ）。
  (二)按闖紅燈等交通違規行為，本係在瞬間發生，委由當場執行
    取締違規警員之判斷，並立即取締，此為達成維持交通秩序
    目的所必要。依現有交通法規，並未就舉發交通違規行為，
    限制於須以科學儀器所採證據，而摒除單憑執法人員舉發之
    相關規定，此觀之道路交通管理處罰條例第7 條、第7條之1
    、第7 條之2 規定即明。本件抗告人並不否認證人所提照片
    中之系爭機車為其所有，僅辯稱該照片影像模糊，不足為證
    明云云。惟抗告人既未就執勤警員之舉發，提出積極證據證
    明其有發生錯誤之情形，法院亦查無任何證據足資證明上開
    證人有捏造事實違法取締之情事，則執勤警員本其維護交通
    秩序、安全職責所為之舉發，自應受到合法、正確之推定，
    是抗告人所辯並不足採。又審酌證人與抗告人原不相識，並
    無何身分利害業務關係，亦無怨恨仇隙，衡情應無甘冒偽證
    罪刑責風險而設詞構陷抗告人之理，是證人於原審所為證詞
    ，應堪採信。
  (三)綜上所述，抗告人之系爭機車確有於上開時、地行經有燈光
    號誌管制之交岔路口闖紅燈，並經交通勤務警察制止，仍拒
    絕停車接受稽查而逃逸之違規行為，事證明確，堪以認定。
四、原審認原處分機關依據道路交通管理處罰條例第53條第1 項
    、第60條第1項、第63條第1項第3款、第1款之規定，分別裁
    處抗告人罰鍰1,800元、3,000元，並記違規點數3點、1點共
    計4 點，於法並無不當，而駁回抗告人異議之聲明，經核並
    無違誤。抗告人提起抗告，猶執前詞指摘原裁定不當，尚非
    可採，其抗告為無理由，應予駁回。
據上論結，應依道路交通管理處罰條例第89條，刑事訴訟法第41
2條，裁定如主文。
中    華    民    國   100    年    6     月    13    日
                  刑事第一庭審判長法  官  葉騰瑞
                                  法  官  莊明彰
                                  法  官  彭政章
以上正本證明與原本無異。
不得再抗告。
                                  書記官  杜宜寧
中    華    民    國   100    年    6     月    13    日